# 陈版， 32 号令以审计净资产确定对价，是合并报表吗？

提问人：祁连山以西 时间：2019-09-25 10:16:17
陈版, 企业国有资产交易监督管理办法-32 号令，规定：以下情形按照《中华人民共和国公司法》、企业章程履行决策程序后，转让价格可以资产评估报告或最近一期审计报告确认的净资产值为基础确定，且不得低于经评估或审计的净资产值：
（一）同一国家出资企业内部实施重组整合，转让方和受让方为该国家出资企业及其直接或间接全资拥有的子企业；（二）同一国有控股企业或国有实际控制企业内部实施重组整合，转让方和受让方为该国有控股企业或国有实际控制企业及其直接、间接全资拥有的子企业。
请问，最近一期审计报告确认的净资产值，该审计报告的净资产是合并报表还是个别报表。 多谢！

回答人：chenyiwei
个人倾向于理解为标的企业经审计的合并报表中显示的归母净资产额。但因为这是监管口径问题，不是会计审计方面的技术问题，我们对此类规定没有解释权，还是建议与主管国资委和集团公司等有权审批机构沟通确认。